# 因其他投资方减资而获得被投资单位控制权会计处理

提问人：王湘飞 时间：2018-03-08 20:21:15
@chenyiwei 陈老师，您好。请教您一个问题，A企业持有B企业40%股权，因B企业其他股东减资，而获得B企业控制权，其他股东减资后A企业持股比例达到60%。请问您，A企业单体报表长投和合并报表如何进行会计处理。多谢

回答人：chenyiwei
A单体报表：按原投资比例40%权益法核算到取得控制权之日的长期股权投资账面价值作为转为成本法核算时的成本基础。 A合并报表：按照合并报表准则第四十八条关于分步购买实现非同一控制下企业合并的规定处理，参照少数股东的减资价款确定本企业原持有股权的公允价值，以该公允价值作为合并成本，与少数股东减资退出后剩余可辨认净资产公允价值中按60%比例归属于A的份额相比较，确认商誉或负商誉。